Images des répertoires du notaire Charles Louis Garanger pour l'étude VII
Archives nationales de France
Images des répertoires du notaire Charles Louis Garanger pour l'étude VII
17 décembre 1886 - 22 novembre 1899
MC/RE/VII/29 - MC/RE/VII/30
Etude VII; Garanger, Charles Louis
2 registres
Archives nationales de France
Minutes et répertoires: la loi 2008-696 du 15 juillet 2008 relative aux archives a fixé à 75 ans à compter de la date de l'acte, ou à 25 ans à compter de la date du décès de l'intéressé si ce délai est plus bref, le délai de communication des minutes et répertoires des notaires; ce délai est porté à 100 ans à compter de la date de l'acte si le document se rapporte à un mineur (code du Patrimoine, articles L213-2, 4e d et 5e).
Autres documents de l'étude (dossiers de clients, comptabilité...): s'agissant d'archives privées, ces documents sont communicables selon les modalités fixées par le déposant ou le donateur.
Certains documents ne sont pas accessibles sous leur forme originale en raison de leur mauvais état de conservation.
Registres versés aux Archives nationales en 1999
Images des répertoires de l’étude VII
Archives de l'étude VII
répertoire d'officier public ministériel
- Répertoire chronologique pour la période du 17 décembre 1886 au 7 mars 1894, 17 décembre 1886 - 7 mars 1894; MC/RE/VII/29; Ce répertoire contient 297 feuillets et fait partie d'un registre de 299 feuillets de papier manuscrits, hauteur 35 cm x largeur 24 cm, foliotés par le notaire. Le registre est en bon état, mais les ff° 150 v° -151 r° présentent une tache d'encre; les ff° 202 v°-203 r° sont blancs.
  Registre folioté en 2003 (foliotation non visible à l'écran)
  Le registre contient aussi le répertoire du notaire Antoine Juste Alphonse Thomas pour la période du 8 novembre 1886 au 15 décembre 1886.
  Le répertoire contient les informations suivantes: 1. le n° de l'acte dans l'année; 2. date du jour; 3. nature de l'acte passé en brevet; 4. nature de l'acte passé en minute; 5. nom, prénom, domicile des parties, indication sur la situation et les prix des biens; 6. date d'enregistrement de l'acte; 7. droits d'enregistrement.
  Attention: seuls les actes passés en minute sont conservés; les actes mentionnés dans le répertoire comme passés en simple brevet (colonne 3) ne sont pas conservés par les notaires et ne sont donc pas versés au Minutier (ils sont remis aux clients).
  répertoire
  - Liste chronologique des actes pour la période du 17 décembre au 31 décembre 1886, 17 décembre - 31 décembre 1886; 3 v°-4 v°; 1 feuillet
  - Liste chronologique des actes pour la période du 3 janvier au 31 décembre 1887, 3 janvier - 31 décembre 1887; 4 v°-38 r°; 34 feuillets
  - Liste chronologique des actes pour la période du 4 janvier au 29 décembre 1888, 4 janvier - 29 décembre 1888; 38 r°-80 r°; 42 feuillets
    - du 4 janvier au 29 juin 1888, 4 janvier - 29 juin 1888; 38 r°-57 v°; 19 feuillets
    - du 1er juillet au 29 décembre 1888, 1er juillet - 29 décembre 1888; 57 v°-80 r°; 23 feuillets
  - Liste chronologique des actes pour la période du 2 janvier au 30 décembre 1889, 2 janvier - 30 décembre 1889; 80 r°-132 r°; 52 feuillets
    - du 2 janvier au 29 juin 1889, 2 janvier - 29 juin 1889; 80 r°-109 v°; 29 feuillets
    - du 1er juillet au 30 décembre 1889, 1er juillet - 30 décembre 1889; 109 v°-132 r°; 23 feuillets
  - Liste chronologique des actes pour la période du 2 janvier au 31 décembre 1890, 2 janvier - 31 décembre 1890; 132 r°-175 r°; 43 feuillets
    - du 2 janvier au 30 juin 1890, 2 janvier - 30 juin 1890; 132 r°-157 v°; 25 feuillets
    - du 1er juillet au 31 décembre 1890, 1er juillet - 31 décembre 1890; 157 v°-175 r°; 18 feuillets
  - Liste chronologique des actes pour la période du 2 janvier au 31 décembre 1891, 2 janvier - 31 décembre 1891; 175 r°-214 v°; 39 feuillets
  - Liste chronologique des actes pour la période du 2 janvier au 31 décembre 1892, 2 janvier - 31 décembre 1892; 214 v°-255 v°; 41 feuillets
    - du 2 janvier au 30 juin 1892, 2 janvier - 30 juin 1892; 214 v°-234 v°; 20 feuillets
    - du 1er juillet au 31 décembre 1892, 1er juillet - 31 décembre 1892; 234 v°-255 v°; 24 feuillets
  - Liste chronologique des actes pour la période du 3 janvier au 30 décembre 1893, 3 janvier - 30 décembre 1893; 255 v°-293 r°; 38 feuillets
  - Liste chronologique des actes pour la période du 2 janvier au 7 mars 1894, 2 janvier - 7 mars 1894; 293 r°-299 v°; 6 feuillets
- Répertoire chronologique pour la période du 7 mars 1894 au 22 novembre 1899, 7 mars 1894 - 22 novembre 1899; MC/RE/VII/30; Un registre de 200 feuillets de papier manuscrits, hauteur 35 cm x largeur 24 cm foliotés par le notaire. Le registre est en bon état.
  - Liste chronologique des actes pour la période du 7 mars au 31 décembre 1894, 7 mars - 31 décembre 1894; 1 r°-29 v°; 28 feuillets
  - Liste chronologique des actes pour la période du 2 janvier au 31 décembre 1895, 2 janvier - 31 décembre 1895; 30 r°-62 v°; 30 feuillets
  - Liste chronologique des actes pour la période du 3 janvier au 31 décembre 1896, 3 janvier - 31 décembre 1896; 62 v°-102 r°; 40 feuillets
  - Liste chronologique des actes pour la période du 2 janvier au 31 décembre 1897, 2 janvier - 31 décembre 1897; 102 r°-138 r°; 36 feuillets
  - Liste chronologique des actes pour la période du 3 janvier au 31 décembre 1898, 3 janvier - 31 décembre 1898; 138 r°-173 r°; 35 feuillets
  - Liste chronologique des actes pour la période du 3 janvier au 22 novembre 1899, 3 janvier - 22 novembre 1899; 173 v°-200 v°; 27 feuillets